臺灣士林地方法院民事判決
　　                                111年度勞訴字第21號
原      告  李明男  
            陳明祥  
            鄭月嬌  
            張曉玲  
            涂麗清  
上五人共同
訴訟代理人  施泓成律師  
被      告  威登資源回收股份有限公司
法定代理人  王裕應  
訴訟代理人  李浩霆律師  
上列當事人間請求給付工資等事件，經臺灣新北地方法院以110
年度勞訴字第179號裁定移送前來，本院於民國111年8月3日言詞
辯論終結，判決如下：
    主  文
一、被告應給付原告甲○○新臺幣肆萬玖仟壹佰玖拾伍元，及自民
    國一百一十年十月六日起至清償日止，按週年利率百分之五
    計算之利息。
二、被告應給付原告己○○新臺幣肆萬伍仟捌佰肆拾壹元，及自民
    國一百一十年十月六日起至清償日止，按週年利率百分之五
    計算之利息。
三、被告應給付原告庚○○新臺幣貳萬陸仟零捌拾參元，及自民國
    一百一十年十月六日起至清償日止，按週年利率百分之五計
    算之利息。
四、被告應給付原告戊○○新臺幣貳萬壹仟零捌拾參元，及自民國
    一百一十年十月六日起至清償日止，按週年利率百分之五計
    算之利息。
五、被告應給付原告丙○○新臺幣肆萬捌仟伍佰壹拾肆元，及自民
    國一百一十年十月六日起至清償日止，按週年利率百分之五
    計算之利息。
六、被告應開立非自願離職證明書予原告甲○○、己○○、庚○○、戊○○、丙○○。
七、原告其餘之訴駁回。
八、訴訟費用由被告負擔。
九、本判決第一項得假執行；但被告如以新臺幣肆萬玖仟壹佰玖
    拾伍元為原告甲○○預供擔保，得免為假執行。
十、本判決第二項得假執行；但被告如以新臺幣肆萬伍仟捌佰肆
    拾壹元為原告己○○預供擔保，得免為假執行。
十一、本判決第三項得假執行；但被告如以新臺幣貳萬陸仟零捌
      拾參元為原告庚○○預供擔保，得免為假執行。
十二、本判決第四項得假執行；但被告如以新臺幣貳萬壹仟零捌
      拾參元為原告戊○○預供擔保，得免為假執行。
十三、本判決第五項得假執行；但被告如以新臺幣肆萬捌仟伍佰
      壹拾肆元為原告丙○○預供擔保，得免為假執行。
十四、原告其餘假執行之聲請駁回。
    事實及理由
一、原告主張：
  ㈠原告甲○○、己○○、庚○○、戊○○、丙○○（下合稱原告，若分稱
    時則各稱其名）前任職於被告，工作地點位於新北市○里區○
    道○0鄰0000號廠房（下稱八里舊廠），擔任晚班（下午5時
    至翌日凌晨2時）資源回收工作。被告於民國110年1月8日開
    會表示將遷至桃園市○○區○○○路000號（下稱蘆竹新廠），會
    提供交通車，其餘不變。因原告甲○○需固定帶母親上午回診
    ，原告己○○及原告丙○○需照顧未成年之3歲子女，原告庚○○
    及原告戊○○平日午間有兼差工作，均無法至蘆竹新廠工作，
    經詢問被告表示僅可給予非自願離職證明書，但無資遣費。
    被告雖再於群組表示已向勞工局申請仲裁，但原告於同年1
    月底詢問勞工局發現被告並未申請仲裁，顯係惡意詐欺。其
    後被告更於同年2月初告知原告至蘆竹新廠上班時僅有早班(
    上午8時至下午5時）可做。
  ㈡兩造間簽署之勞動契約明訂工作時間為週一至週五下午5時至
    翌日凌晨2時，工作地點為八里舊廠，被告違背兩造勞動契
    約之約定，除工作地點由八里舊廠變更到蘆竹新廠，增加原
    告通勤時間外，更變更原告之上班時間，改為上午8時至下
    午5時，致原告無法協助家人固定就醫、照顧未成年子女及
    從事原訂之午間兼差工作，未慮及原告之生活利益，顯不符
    勞動基準法（下稱勞基法）調動原則；又因被告有勞保高薪
    低報且未全額給付薪資（即109年12月至110年2月9日代扣勞
    健保費卻未代為繳納）等情事，原告乃於110年2月9日依勞
    基法第14條第1項第5款、第6款規定終止兩造勞動契約。
  ㈢爰依勞基法第22條第2項前段、第26條、勞基法第14條第1項
    第5款、第6款、第4項、第17條、第38條第4款、勞工退休金
    條例（下稱勞退條例）第12條第1項、就業保險法第11條規
    定，請求被告為下列給付：
　　1.原告甲○○部分：
　　  ①未全額給付薪資（即109年12月至110年2月9日代扣勞健
        保費卻未代為繳納）3,723元。
　　  ②資遣費42,574元。
　　  ③7日特休未休工資8,167元。
　　  ④開立非自願離職證明書。
    2.原告己○○部分：
      ①未全額給付薪資（即109年12月至110年2月9日代扣勞健
        保費卻未代為繳納）6,807元。
      ②資遣費41,198元。
      ③4日特休未休工資4,667元。
      ④開立非自願離職證明書。
    3.原告庚○○部分：
      ①未全額給付薪資（即109年12月至110年2月9日代扣勞健
        保費卻未代為繳納）3,723元。
      ②資遣費19,107元。
      ③7日特休未休工資7,000元。
      ④開立非自願離職證明書。
    4.原告戊○○部分：
      ①未全額給付薪資（即109年12月至110年2月9日代扣勞健
        保費卻未代為繳納）3,723元。
      ②資遣費19,107元。
      ③2日特休未休工資2,000元。
      ④開立非自願離職證明書。
    5.原告丙○○部分：
      ①未全額給付薪資（即109年12月至110年2月9日代扣勞健
        保費卻未代為繳納）3,723元。
      ②資遣費42,708元。
      ③5日特休未休工資5,835元。
      ④開立非自願離職證明書。　　　
  ㈣聲明為：
    1.被告應給付原告甲○○54,464元，及自起訴狀繕本送達翌日
      起至清償日止，按週年利率5％計算之利息。暨開立非自願
      離職證明書予原告甲○○。
    2.被告應給付原告己○○52,672元，及自起訴狀繕本送達翌日
      起至清償日止，按週年利率5％計算之利息。暨開立非自願
      離職證明書予原告己○○。
    3.被告應給付原告庚○○29,830元，及自起訴狀繕本送達翌日
      起至清償日止，按週年利率5％計算之利息。暨開立非自願
      離職證明書予原告庚○○。
    4.被告應給付原告戊○○24,830元，及自起訴狀繕本送達翌日
      起至清償日止，按週年利率5％計算之利息。暨開立非自願
      離職證明書予原告戊○○。
    5.被告應給付原告丙○○52,266元，及自起訴狀繕本送達翌日
      起至清償日止，按週年利率5％計算之利息。暨開立非自願
      離職證明書予原告丙○○。
    6.願供擔保請准宣告假執行。
二、被告則以下列情詞置辯。聲明為：1.原告之訴及假執行之請
    均駁回。2.如受不利判決，願供擔保請准宣告免為假執行。
  ㈠遷廠部分：
　　1.被告因有擴廠需求，基於企業經營上所必需，避免裁撤人
      員，不得不將原告調職至蘆竹新廠，又因暫無晚班工作之
      需求，故將原告自晚班調動至早班工作，並無不當動機與
      目的；該調職行為並無對原告之工資及其他勞動條件作不
      利之變更，且調動後之工作與原告原先於八里舊廠之工作
      相同，應為原告之體能及技術可勝任。
　　2.工作時間調整部分：觀諸兩造間勞動契約第3條第3款約定
      ：「乙方（即原告）同意並願配合甲方（即被告）依其營
      運需要，在每兩週工作時間不超過84小時之範圍內，調整
      乙方之毎日正常工作時間。」、第3條第8款約定：「輪班
      工作起訖時間經排定後，未經單位主管同意，不得私自調
      動…。」等語，可見兩造間勞動契約顯然並未約定原告之
      工作時間固定為週一至週五下午5時至凌晨2時，被告係為
      排班制之工作，可依營運需要調整原告之工作時間。又觀
      諸原告110年1月份之出勤紀錄表，其中多有原告擔任早班
      工作（上午8時至下午5時）之紀錄，益徵兩造自始即未約
      定原告係固定晚班（下午5時至凌晨2時）之工作。
　　3.工作地點改變部分：八里舊廠與蘆竹新廠相距約20公里，
      是否有調動工作地點過遠之情事，已有疑義。且被告亦 
      有提供每日八里舊廠至蘆竹新廠之來回接駁車，原告於八
      里舊廠係上午8時至工廠打卡上班，遷至蘆竹新廠後，原
      告係於上午8時至搭乘接駁車之地點，再由接駁車統一載
      至蘆竹新廠上班，下班時間則係下午4時30分載原告自蘆
      竹新廠出發，至八里約下午5時打卡下班，堪認被告已予
      原告必要之協助，並無原告所述上下班交通時間額外增加
      約50分鐘等情。
  ㈡原告自110年2月16日起無正當理由連續曠職且已達3日以上，
    被告爰依勞基法第12條第1項第6款規定終止兩造間勞動契約
    ，故原告請求被告給付資遣費及開立非自願離職證明書並無
    理由。
  ㈢因受嚴重特殊傳染性肺炎 (COVID—19)疫情影響，被告有依規
    定向勞動部勞工保險局申請延展繳納期限，惟被告已於110
    年7月及8月替原告繳納勞健保款項，並無原告所指未全額給
    付薪資（即109年12月至110年2月9日代扣勞健保費卻未代為
    繳納）之情事。 
三、得心證之理由：
  ㈠查依原告向新北市政府提出之勞資爭議調解書及兩造110年2
    月18日、110年3月11日、110年4月1日勞資爭議調解紀錄，
    可徵原告係以調至蘆竹新廠不合法為由，終止兩造契約（見
    本院卷第54-56、40-41、48-49、66-67頁），原告固於本件
    訴訟中追加終止之理由（勞保高薪低報、代扣勞健保費卻未
    代為繳納），仍僅就被告遷廠調動是否合法論述如下：
　　1.按勞動契約應依本法有關規定約定下列事項：工作場所
      及應從事之工作。工作開始與終止之時間、休息時間、
      休假、例假、休息日、請假及輪班制之換班。勞基法施行
      細則第7條第1、2款分別定有明文。是勞動給付之時間與
      地點顯為勞動契約之要素，必須由勞資雙方合意始能特定
      ，除勞工將工作場所及工作時間之變更或決定之權限委由
      雇主行使外，不得由雇主單方面予以變更。
　　　①查兩造間勞動契約第3條第1款約定原告之一般工作時間
        為週一至週五下午5時至翌日凌晨上午2時，同條第2款
        約定原告之工作地點為八里舊廠（見臺灣新北地方法院
        110年度勞訴字第179號卷【下稱新北院卷】第75、139
        、141、143、145頁），可認兩造約定之工作場所、工
        作時間為「八里舊廠」、「晚班（下午5時至翌日凌晨2
        時）」甚明。則被告如因業務需要須變動原告之工作場
        所、工作時間，依前述說明，除原告已將該等變更或決
        定之權限委由被告行使外，不得由被告單方面變更。
　　　②被告雖辯稱依兩造間勞動契約第3條第3款、第8款約定，
        可見兩造並未約定原告之工作時間固定為晚班，且被告
        為排班制之工作，可依營運需要調整原告之工作時間云
        云。惟觀以兩造間勞動契約第3條第3款：「乙方（即原
        告）同意並願配合甲方（即被告）依其營運需要，在每
        兩週工作時間不超過84小時之範圍內，調整乙方之毎日
        正常工作時間。」，乃勞基法第30條第2項2週彈性工時
        制度，被告既自承本件與勞基法所稱之2週變形工時無
        涉（見本院卷第348-349頁），其此部分所辯自不足採
        。另兩造間勞動契約第3條第8款：「輪班工作起訖時間
        經排定後，未經單位主管同意，不得私自調動…。」，
        乃排定輪班之約定，惟本件兩造係約定原告有固定上班
        時間，非早班、晚班輪班之工作，且被告係將原告由晚
        班調整至早班，為整體正常工作時間之變動，顯非輪班
        ，被告亦稱本件乃「班別調整」（見本院卷第349頁）
        ，自與輪班無關。故被告執此二約定，主張其得任意變
        動原告工作時間云云，核非可採。
　　　③另兩造勞動契約第3條第2項明確約定原告之工作地點為
        八里舊廠，已如前述，且查無被告可片面變更工作地點
        之約定（見新北院卷第75、139、141、143、145頁），
        被告自不得單方因擴廠需求而變動原告之工作地點。
　　　④承上，因無證據證明原告已將工作場所及工作時間之變
        更或決定之權限委由被告行使，依上開說明，被告自不
        得單方面予以變更。
　　2.按勞基法第10條之1規定：「雇主調動勞工工作，不得違
      反勞動契約之約定，並應符合下列原則：基於企業經營
      上所必須，且不得有不當動機及目的。但法律另有規定者
      ，從其規定。對勞工之工資及其他勞動條件，未作不利
      之變更。調動後工作為勞工體能及技術可勝任。調動工
      作地點過遠，雇主應予以必要之協助。考量勞工及其家
      庭之生活利益」。即於事業永續發展之過程中，事業就原
      有人力可透過職務調動之方式加以活用，以配合事業發展
      之方向。如隨事業所處外部競爭環境之變遷，認事業不得
      調整勞工職務，使雇主無從適時適所運用人力，亦會妨礙
      事業之存續發展，則雇主基於企業經營之必要，雖可為合
      理性之調職，調動勞方之工作場所及變更工作有關事項，
      然依勞基法第10條之1立法理由，調職命令應受權利濫用
      禁止原則之規範，故判斷雇主之調職命令是否合法，應自
      調職在業務上有無必要性、合理性，調職有無其他不當之
      動機或目的、調職是否對工資或其他勞動條件造成不利之
      變更、與勞工接受調職後所可能產生生活上不利益之程度
      ，就社會一般通念綜合考量該調職有無權利濫用或違反誠
      信原則。
　　　①查本件被告因擴廠需求，自八里舊廠遷至蘆竹新廠，雖
        可認係基於企業經營上所必須，且無不當動機及目的；
        又調動後原告之工作內容未變更，為原告體能及技術可
        勝任；且因應廠區地點不同，被告委請其他同仁開車接
        送，集合及回八里舊廠打卡之時間均與原訂工作時間相
        同（見本院卷第385-386頁前八里舊廠廠長即證人辛○○
        之證述、第393-394頁被告之員工即證人乙○○之證述、
        第398頁被告之員工即證人丁○○之證述），可認已給予
        原告必要之協助。
　　　②然依證人辛○○證述：「（問：關於遷廠到蘆竹事宜，原
        告等人有無反應無法配合？各自的理由？）原告等有說
        沒有辦法過去上班，理由是因為家庭的因素。甲○○說因
        為要照顧媽媽，所以沒有辦法上白天的班；己○○部分也
        是，一開始說來上班的時候就是因為家庭因素才上晚班
        。庚○○部分也是、戊○○、丙○○也是，當初我們就是缺晚
        班，所以才應徵原告等來做晚班。」、「當時遷廠時候
        是把舊廠的東西和貨物移動到新廠而已，其他的都沒有
        任何動作。」、「（問：原告當時在2月9日前去新廠都
        是做打掃工作嗎？）對，都是打掃工作。」、「（問：
        在110年1月準備遷廠以前，原告等有無被排過早班？）
        沒有。」等語（見本院卷第384、386-388頁）、證人乙○○證稱：「（問：在去年1月準備遷廠前，原告等有無
        排過早班跟證人一起工作？）早班沒有，只是去蘆竹打
        掃時那時候有。」等語（見本院卷第395頁）、證人丁○○證述：「（問：證人剛才說原告等是晚班同事，在遷
        廠還有準備遷廠之前，原告等有無跟你一起上過早班？
        ）搬機器時候就是準備遷廠的時候，再更之前就沒有，
        就日夜班不一樣。」等語（見本院卷第399頁），可知
        原告基於自身家庭因素等考量，自始即應徵並受僱固定
        擔任晚班工作，至110年1月準備遷廠起，始應被告要求
        於早班時間至蘆竹新廠打掃或搬機器。衡諸早班（上午
        8時至下午5時）與晚班（下午5時至翌日凌晨2時）之工
        作時間迥異，影響勞工作息、生理時鐘甚鉅，且白天為
        一般工作、生活活動、營業活動運行之主要時間，固定
        從事晚班工作之勞工於白天安排其他兼差工作營生或進
        行家庭事務分擔，核屬常情，對照被告提出原告110年1
        月之出勤紀錄，亦可見自被告安排遷廠、要求原告於早
        班時間至蘆竹新廠打掃起，原告多有請特休假之情事（
        見新北院卷第147、151、157、159、163頁），堪認此
        班別之調整，嚴重影響原告生活安排，致其等因無法配
        合不得不以請假方式為之。則被告將原告自晚班調為早
        班，影響原告生理作息及生活安排，堪認係對工作時間
        此勞動條件為不利之變更，影響原告及其家庭之生活利
        益甚鉅，已逾合理之程度，有悖於勞基法第10條之1第2
        款及第5款規定。　　
　　3.綜上，堪認被告因遷廠將原告調至蘆竹新廠工作，且工作
      時間由晚班改為早班之調動行為，不符勞基法第10條之1
      之規定。故原告以不願意至蘆竹新廠上班為由（見本院卷
      第385頁證人辛○○之證述），於110年2月9日向被告表示終
      止勞動契約（此為被告所不爭執，見本院卷第381頁），
      核於勞基法第14條第1項第6款規定，兩造間勞動契約關係
      已於110年2月9日經原告合法終止。 
  ㈡原告請求資遣費部分：
　　按勞工適用勞退條例之退休金制度者，適用本條例後之工作
    年資，於勞動契約依勞基法第14條規定終止時，其資遣費由
    雇主按其工作年資，每滿1年發給1/2個月之平均工資，未滿
    1年者，以比例計給；最高以發給6個月平均工資為限，不適
    用勞基法第17條之規定，勞退條例第12條第1項定有明文。
    查原告於110年2月9日依勞基法第14條第1項第6款規定合法
    終止兩造間勞動契約，已如前述，又被告對原告主張之「月
    薪」、「任職起迄日」、「平均工資」均不爭執（見本院卷
    第339頁），則計算各原告得請求被告給付之資遣費數額如
    下：
　　1.原告甲○○部分：
　　　原告甲○○之月薪為35,000元，任職起日為107年10月5日（
      見新北院卷第21頁），至110年2月9日離職日止，自94年7
      月1日勞退新制施行日起之資遣年資為【2年4個月又4天】
      ，新制資遣基數為【1+31/180】（新制資遣基數計算公式
      ：([年+(月+日÷30)÷12]÷2），原告甲○○得請求被告給付
      之資遣費為41,028元（計算式：月薪×資遣費基數，元以
      下四捨五入）。是原告甲○○此部分請求於41,028元範圍內
      為有理由，逾此部分則應予駁回。
　　2.原告己○○部分：
　　　原告己○○之月薪為35,000元，任職起日為107年10月2日（
      見新北院卷第29頁），至110年2月9日離職日止，自94年7
      月1日勞退新制施行日起之資遣年資為【2年4個月又7天】
      ，新制資遣基數為【1+127/720】（新制資遣基數計算公
      式：([年+(月+日÷30)÷12]÷2），原告己○○得請求被告給
      付之資遣費為41,174元（計算式：月薪×資遣費基數，元
      以下四捨五入）。是原告己○○此部分請求於41,174元範圍
      內為有理由，逾此部分則應予駁回。
　　3.原告庚○○部分：
　　　原告庚○○之月薪為30,000元，任職起日為108年11月1日（
      見新北院卷第35頁），至110年2月9日離職日止，自94年7
      月1日勞退新制施行日起之資遣年資為【1年3個月又8天】
      ，新制資遣基數為【0+229/360】（新制資遣基數計算公
      式：([年+(月+日÷30)÷12]÷2），原告庚○○得請求被告給
      付之資遣費為19,083元（計算式：月薪×資遣費基數，元
      以下四捨五入）。是原告庚○○此部分請求於19,083元範圍
      內為有理由，逾此部分則應予駁回。
　　4.原告戊○○部分：
　　　原告戊○○之月薪為30,000元，任職起日為108年11月1日（
      見新北院卷第41頁），至110年2月9日離職日止，自94年7
      月1日勞退新制施行日起之資遣年資為【1年3個月又8天】
      ，新制資遣基數為【0+229/360】（新制資遣基數計算公
      式：([年+(月+日÷30)÷12]÷2），原告戊○○得請求被告給
      付之資遣費為19,083元（計算式：月薪×資遣費基數，元
      以下四捨五入）。是原告戊○○此部分請求於19,083元範圍
      內為有理由，逾此部分則應予駁回。
　　5.原告丙○○部分：
　　  原告丙○○之月薪為35,000元，任職起日為107年9月1日（
      見新北院卷第49頁），至110年2月9日離職日止，自94年7
      月1日勞退新制施行日起之資遣年資為【2年5個月又8天】
      ，新制資遣基數為【1+79/360】（新制資遣基數計算公式
      ：([年+(月+日÷30)÷12]÷2），原告丙○○得請求被告公司
      給付之資遣費為42,681元（計算式：月薪×資遣費基數，
      元以下四捨五入）。是原告丙○○此部分請求於42,681元範
      圍內為有理由，逾此部分則應予駁回。
　　6.至被告雖抗辯其已依勞基法第12條第1項第6款規定終止兩
      造間勞動契約，原告請求給付資遣費為無理由云云。然被
      告主張之原告曠職時間為自110年2月16日起（見新北院卷
      第99頁），其依此向原告為終止勞動契約之意思表示則係
      於110年3月間（見本院卷第212-220頁），均係於前述原
      告合法依勞基法第14條第1項第6款規定終止兩造間勞動契
      約之時點（即110年2月9日）後，自不再生終止效力，其
      執此為由拒絕給付資遣費，當屬無據。　　　
  ㈢原告請求被告開立非自願離職證明書部分：
　　按勞動契約終止時，勞工如請求發給服務證明書，雇主或其
    代理人不得拒絕，勞基法第19條定有明文。又按就業保險法
    所稱非自願離職，係指被保險人因投保單位關廠、遷廠、休
    業、解散、破產宣告離職，或因勞基法第11條、第13條但書
    、第14條及第20條規定各款情事之一離職，就業保險法第11
    條第3項亦有明定。如前所述，兩造間勞動契約係因原告依
    勞基法第14條第1項第6款規定而終止，非因被告依勞基法第
    12條第1項第6款規定而終止，當符合上開法條所稱「非自願
    離職」之定義。是原告請求被告開立非自願離職證明書，亦
    屬可採。　
  ㈣原告請求特休未休工資部分：
　　按勞工在同一雇主或事業單位，繼續工作滿一定期間者，應
    依規定給予特別休假：6個月以上1年未滿者，3日。1年以
    上2年未滿者，7日。2年以上3年未滿者，10日。3年以上5
    年未滿者，每年14日。5年以上10年未滿者，每年15日。1
    0年以上者，每1年加給1日，加至30日為止。勞工之特別休
    假，因年度終結或契約終止而未休之日數，雇主應發給工資
    。勞基法第38條第1項、第4項前段分別定有明文。又按勞基
    法第38條第4項所定雇主應發給工資，依下列規定辦理：發
    給工資之基準：㈠按勞工未休畢之特別休假日數，乘以其1日
    工資計發。㈡前目所定1日工資，為勞工之特別休假於年度終
    結或契約終止前1日之正常工作時間所得之工資。其為計月
    者，為年度終結或契約終止前最近1個月正常工作時間所得
    之工資除以30所得之金額。勞基法施行細則第24之1條第2項
    第1款第1、2目亦有明文規定。被告對原告主張之「月薪」
    、「特休未休日數」均不爭執（見本院卷第339頁），則計
    算各原告得請求被告給付之特休未休工資數額如下：
　　1.原告甲○○部分：
　　　查原告甲○○於兩造勞動契約終止前之月薪為35,000元，尚
      有7日特休未休（見新北院卷第23頁），依上開說明，原
      告甲○○得請求之特別休假未休之工資為8,167元（計算式
      ：35,00030×7≒8,167，元以下四捨五入），故原告甲○○
      此部分請求為有理由，應予准許。
　　2.原告己○○部分：
　　　查原告己○○於兩造勞動契約終止前之月薪為35,000元，尚
      有4日特休未休（見新北院卷第29頁），依上開說明，原
      告己○○得請求之特別休假未休之工資為4,667元（計算式
      ：35,00030×4≒4,667，元以下四捨五入），故原告己○○
      此部分請求為有理由，應予准許。　　　
　　3.原告庚○○部分：
　　　查原告庚○○於兩造勞動契約終止前之月薪為30,000元，尚
      有7日特休未休（見新北院卷第37頁），依上開說明，原
      告庚○○得請求之特別休假未休之工資為7,000元（計算式
      ：30,00030×7＝7,000），故原告庚○○此部分請求為有理
      由，應予准許。
　　4.原告戊○○部分：
　　　查原告戊○○於兩造勞動契約終止前之月薪為30,000元，尚
      有2日特休未休（見新北院卷第43頁），依上開說明，原
      告戊○○得請求之特別休假未休之工資為2,000元（計算式
      ：30,00030×2＝2,000），故原告戊○○此部分請求為有理
      由，應予准許。
　　5.原告丙○○部分：
　　　查原告丙○○於兩造勞動契約終止前之月薪為35,000元，尚
      有5日特休未休（見新北院卷第49頁），依上開說明，原
      告丙○○得請求之特別休假未休之工資為元（計算式：35,0
      0030×5≒5,833，元以下四捨五入），故原告丙○○此部分
      請求於5,833元之範圍內為有理由，應予准許，逾此部分
      則應予駁回。
  ㈤原告請求未全額給付薪資（即109年12月至110年2月9日代扣
    勞健保費卻未代為繳納）部分：
　　查原告雖請求被告給付未全額給付之薪資（即109年12月至1
    10年2月9日代扣勞健保費卻未代為繳納），然經詢勞動部勞
    工保險局回覆：原告於109年12月至110年3月加保於被告，
    被告該段期間內之勞保保險費業已繳納，並有繳費證明書在
    卷可稽（見本院卷第92-93、160頁）；另經本院查詢原告10
    9年12月至110年2月之健保資料，原告於該段期間內之健保
    保險費亦均已繳清，並無欠繳情形（見本院卷第280-319頁
    ），原告閱卷後並陳稱被告已於本件起訴前繳納完畢（見本
    院卷第345頁），則其等再請求被告為此部分給付，即無理
    由，不應准許。
  ㈥末按給付有確定期限者，債務人自期限屆滿時起，負遲延責
    任。遲延之債務，以支付金錢為標的者，債權人得請求依法
    定利率計算之遲延利息。應付利息之債務，其利率未經約定
    ，亦無法律可據者，週年利率為5％，民法第229條第1項、第
    233條第1項前段、第203條分別定有明文。又資遣費應於終
    止勞動契約後30日內發給；特別休假未休之工資，於契約終
    止時，雇主應即結清給付勞工，勞退條例第12條第2項、勞
    基法施行細則第24條之1第2項第2款第2目、第9條亦分別有
    明文規定，均核屬有確定期限之給付，且均於本件原告起訴
    前屆期。故原告就前開請求資遣費、特休未休工資經准許部
    分，併請求自起訴狀繕本送達翌日即110年10月6日（見新北
    院卷第129頁送達回證）起算之法定遲延利息，依法有據，
    應予准許。
四、從而，原告依勞退條例第12條第1項、勞基法第38條、第19
    條、就業保險法第11條規定，請求被告給付原告甲○○49,195
    元（資遣費41,028元及特休未休工資8,167元）、原告己○○4
    5,841元（資遣費41,174元及特休未休工資4,667元）、原告
    庚○○26,083元（資遣費19,083元及特休未休工資7,000元）
    、原告戊○○21,083元（資遣費19,083元及特休未休工資2,00
    0元）、原告丙○○48,514元（資遣費42,681元及特休未休工
    資5,833元），及各自110年10月6日起至清償日止，按週年
    利率5％計算之利息，暨開立非自願離職書予原告，均有理由
    ，應予准許。逾此部分則屬無據，應予駁回。
五、原告勝訴部分，其中命被告開立非自願離職證明書，因非屬
    財產權之請求，故無假執行宣告之適用；另金錢給付勝訴部
    分，爰依勞動事件法第44條第1、2項規定，依職權宣告假執
    行，並定被告以相當金額供擔保後，得免為假執行。至原告
    敗訴部分，其假執行即失所附麗，應併予駁回。
六、本件判決基礎已臻明確，兩造其餘攻防方法及訴訟資料經本
    院斟酌後，核與判決結果不生影響，故不另一一論述，併此
    敘明。
七、據上論結，原告之訴為一部有理由、一部無理由，依法判決
    如主文。
中　　華　　民　　國　  111　　年　　9　　月　　2　　日
                  勞動法庭  法　官  謝佳純
以上正本係照原本作成。
如對本判決上訴，應於判決送達後20日內向本院提出上訴狀，若
委任律師提起上訴者，應一併繳納上訴審裁判費，否則本院得不
命補正逕行駁回上訴。
中　　華　　民　　國　　111 　年　　9 　　月　　2 　　日
                              書 記 官  陳怡文